臺灣板橋地方法院刑事判決　　　　　　　99年度訴字第2637號
公　訴　人　臺灣板橋地方法院檢察署檢察官
被　　　告　吳哲瑜
輔　佐　人
即被告之母　楊玉葉
指定辯護人　本院公設辯護人　彭宏東
被　　　告　吳崇瑜
選任辯護人　劉貹岩律師
上列被告等因違反毒品危害防制條例案件，經檢察官提起公訴
（98年度偵字第29869號），本院判決如下：
    主      文
吳哲瑜犯如附表一編號1 至5 「主文欄」所示之罪，各處如附表
一編號1 至5 「主文欄」所示之宣告刑，應執行有期徒刑伍年，
扣案如附表二編號1 、4 所示之物，均沒收銷燬之，扣案如附表
二編號2 、3 、5 至7 所示之物，均沒收之，未扣案之犯罪所得
共新臺幣陸仟柒佰元沒收，如全部或一部不能沒收時，以其財產
抵償之。
吳崇瑜共同犯持有第二級毒品罪，處有期徒刑陸月，如易科罰金
，以新臺幣壹仟元折算壹日。扣案如附表二編號4 所示之物，沒
收銷燬之、扣案如附表二編號6 及7 所示之物，均沒收之。
吳崇瑜其餘被訴販賣第三級毒品部分均無罪。
    事      實
一、吳哲瑜明知愷他命（Ketamine，俗稱K 他命）係毒品危害防
    制條例所列管之第三級毒品，不得非法持有、販賣。詎竟意
    圖營利，並分別基於販賣第三級毒品之犯意，以其所有之門
    號0000000000號行動電話及借用吳崇瑜所有之門號00000000
    00號行動電話作為對外聯繫之工具，於接獲游文龍所持用之
    門號0000000000號、0000000000號行動電話，聯繫購買第三
    級毒品愷他命事宜後，分別於如附表一編號1 至4 所示之時
    間、地點，以如附表一編號1 至4 所示之價格、數量，販賣
    愷他命與游文龍（時間、地點、數量及價格均詳如附表一編
    號1 至4 所載），得款共計新臺幣（下同）6,700 元。
二、吳崇瑜及吳哲瑜明知MDMA（俗稱搖頭丸）係毒品危害防制條
    例所列管之第二級毒品，不得非法持有。竟共同基於持有第
    二級毒品之犯意聯絡，由吳崇瑜於民國98年10月初某日，在
    臺北縣三重市（現已改制為新北市三重區，以下同）重新路
    5 段之家樂福量販店，向某真實姓名年籍不詳，綽號「小魚
    」之成年男子，以25,000元代價購買MDMA100 顆，另以85,0
    00元代價購買愷他命100 公克，預備供其等施用，並由吳崇
    瑜負責保管於其址設臺北縣中和市（現已改制為新北市中和
    區，以下同）秀朗路3 段130 之2 號3 樓住處，因而持有第
    二級毒品MDMA淨重10公克以上。
三、嗣游文龍於98年10月14日晚間6 時10分許，在臺北市○○街
    4 號前，因涉嫌違反毒品危害防制條例案件為警查獲，因而
    供出其所施用之毒品來源為吳哲瑜。警員謝明宏乃於同年月
    28日下午4 、5 時許，撥打吳哲瑜持用之門號0000000000號
    行動電話，冒稱係游文龍友人「阿凱」，佯向吳哲瑜購買MD
    MA5 顆及愷他命2 包，吳哲瑜乃意圖營利，並基於販賣第二
    級毒品及第三級毒品之犯意，與「阿凱」約妥交易之毒品種
    類、數量、時間及地點。嗣吳哲瑜於同日下午5 、6 時許，
    先前往不知情之吳崇瑜上址住處，取得其前與吳崇瑜合購之
    MDMA 5顆及愷他命5 小包，再依約於同日晚間6 時許，在臺
    北縣中和市○○路與自立路之交岔路口等候，為警當場查獲
    ，並扣得其所有之MDMA 5顆（詳如附表二編號1 所示）、愷
    他命5 包（詳如附表二編號2 所示）及行動電話（含門號00
    00000000號之SIM 卡1 枚）1 支。嗣經吳哲瑜偕同員警於同
    日晚間6 時20分許，前往吳崇瑜前開住處，查獲吳崇瑜及吳
    哲瑜共有之MDMA86顆（詳如附表二編號4 所示）、愷他命11
    包（含吳崇瑜單獨所有之愷他命25.492公克部分，詳如附表
    二編號5 所示）、電子磅秤1 臺及分裝袋96個，始查悉上情
    。
三、案經臺北市政府警察局中山分局移請臺灣板橋地方法院檢察
    署檢察官偵查起訴。
    理      由
一、證據證據能力部分：
（一）按司法警察機關對於偵辦販毒等重大危害社會治安，且又
      屬難以偵查之案件，常使用誘捕方式辦案；此等辦案方式
      在不違反人身自由之不可受侵犯之憲法基本人權之保障下
      ，非不得為之，所蒐集而來之證據資料，亦非不得顯現於
      公判庭，採為法院論罪科刑之依據。惟此種誘捕方式之辦
      案可區分為兩種，一為創造犯意型誘捕，一為提供機會型
      誘捕。前者，又稱為陷害教唆，係指行為人原無犯罪意思
      ，因受他人（如便衣警察）之引誘，始生犯意，進而著手
      實行犯罪構成要件行為而言，此種情形所取得之證據，因
      違反正當法定程序，且逾越偵查犯罪之必要程度，其因此
      所取得之證據資料，應無證據能力。後者，又稱為機會教
      唆，係指行為人原本即有犯罪之意思，其從事犯罪構成要
      件行為之犯意，並非他人所創造，司法警察僅係利用機會
      加以誘捕，此種情形之犯罪行為人本具有販賣毒品之犯意
      ，初非警察人員所造意，司法警察僅係運用設計引誘之技
      巧，使其暴露犯罪事證而加以逮捕偵辦，並未違反憲法對
      於基本人權之保障，且於公共利益之維護有其必要性，故
      依此所得之證據，則有證據能力，自得採為法院論罪科刑
      之依據（最高法院95年度臺上字第4538號判決參照）。經
      查，警員謝明宏冒名證人游文龍友人「阿凱」電聯被告吳
      哲瑜，佯稱購買愷他命，另向被告吳哲瑜詢問有無販賣其
      他毒品，經被告吳哲瑜告以另有販賣MDMA，雙方遂議定買
      賣毒品種類及數量，被告吳哲瑜備妥毒品前往約定地點販
      售給「阿凱」，隨即為警查獲乙情，業經證人謝明宏於本
      院審理時證述甚詳（本院卷第80頁反面）。足見，警員謝
      明宏於與被告吳哲瑜洽談買賣毒品之對話間，並無施以誘
      力導致被告吳哲瑜始生犯意之不當手段。且查，證人謝明
      宏於本院審理時復稱：伊於冒名「阿凱」電聯吳哲瑜時，
      並不知吳哲瑜另持有MDMA等語甚詳（詳本院卷第80頁反面
      ）。從而，警員謝明宏既不知被告吳哲瑜另持有MDMA可供
      販賣，自無從引誘被告吳哲瑜起意販賣MDMA。況查，被告
      吳哲瑜於警詢、偵訊及本院訊問時亦自承：伊有販賣第二
      級毒品MDMA等語不諱（詳臺灣板橋地方法院檢察署98年度
      偵字第29869 號偵查卷宗第16頁、第17頁、第70頁、第71
      頁、本院98年度聲羈字第735 號卷第3 頁反面）。證人游
      文龍於警詢及偵訊時亦稱：伊前係向吳哲瑜購買MDMA，吳
      哲瑜告知有管道可拿到毒品，伊透過吳哲瑜購買MDMA及愷
      他命等語甚明（詳臺灣板橋地方法院檢察署98年度偵字第
      29869 號偵查卷宗第30頁、第124 頁、第367 頁）。足徵
      被告吳哲瑜原已具有販賣MDMA之犯意及行為，員警運用設
      計引誘之技巧，使其暴露犯罪事證而加以逮捕偵辦，揆諸
      前開說明，依此所取得之證據，應具有證據能力，先此敘
      明。
（二）被告吳哲瑜於警詢時之陳述：
   1、按被告以外之人於審判外之言詞或書面陳述，除法律有規
      定者外，不得作為證據；被告以外之人於檢察事務官、司
      法警察官或司法警察調查中所為之陳述，與審判中不符時
      ，其先前之陳述具有較可信之特別情況，且為證明犯罪事
      實存否所必要者，得為證據；被告以外之人於審判中死亡
      者、身心障礙致記憶喪失或無法陳述者、滯留國外或所在
      不明而無法傳喚或傳喚不到者、到庭後無正當理由拒絕陳
      述者，其於檢察事務官、司法警察官或司法警察調查中所
      為之陳述，經證明具有可信之特別情況，且為證明犯罪事
      實之存否所必要者，得為證據，刑事訴訟法第159 條第1
      項、第159 條之2 、第159 條之3 分別定有明文。
   2、查被告吳哲瑜係被告吳崇瑜以外之人，其於警詢時之陳述
      ，係被告吳崇瑜以外之人於審判外之言詞陳述，依刑事訴
      訟法第159條第1項規定，原則上並無證據能力。且被告吳
      哲瑜於警詢時之陳述，核與其於本院審理時證述之情節大
      致相符，且亦查無刑事訴訟法第159條之3所定各款情形，
      被告吳崇瑜之辯護人於本院準備程序時，復否認上開證據
      方法之證據能力。依上開說明，應認被告吳哲瑜於警詢時
      之陳述，就被告吳崇瑜犯罪事實之認定，並無證據能力。
（三）證人即被告吳哲瑜、吳崇瑜及證人游文龍於偵查中向檢察
      官所為之陳述：
   1、按被告以外之人於偵查中向檢察官所為之陳述，除顯有不
      可信之情況者外，得為證據，刑事訴訟法第159 條之1 第
      2 項定有明文。蓋現行法之檢察官仍有訊問被告、證人及
      鑑定人之權限，其應踐行之程序又多有保障被告或被害人
      之規定，證人、鑑定人於偵查中亦均須具結，就刑事訴訟
      而言，其司法屬性甚高；而檢察官於偵查程序取得之供述
      證據，其過程復尚能遵守法令之規定，是其訊問時之外部
      情況，積極上具有某程度之可信性，除消極上顯有不可信
      之情況者外，均得為證據。故主張其為不可信積極存在之
      一方，自應就此欠缺可信性外部保障之情形負舉證責任（
      最高法院98年度臺上字第2904號判決要旨參照）。從而，
      被告以外之人前於偵查中，經具結後所為證述，除反對該
      項供述具有證據能力之一方，已釋明「顯有不可信之情況
      」之理由外，皆得為證據。
   2、查證人吳哲瑜、吳崇瑜及游文龍於偵查中，均係以證人之
      身分，經檢察官告以具結之義務及偽證之處罰，經其等具
      結，而於負擔偽證罪之處罰心理下所為，均係經以具結擔
      保其等證述之真實性。又證人吳哲瑜、吳崇瑜及游文龍於
      檢察官訊問時，並無證據顯示係遭受強暴、脅迫、詐欺、
      利誘等外力干擾情形，或在影響其等心理狀況致妨礙其等
      自由陳述等顯不可信之情況下所為。從而，證人吳哲瑜、
      吳崇瑜及游文龍於偵訊時之陳述，既無顯不可信之情況，
      依上開說明，自有證據能力。
（四）被告吳哲瑜於審判外向法官所為之陳述：
      按被告以外之人於審判外向法官所為之陳述，得為證據，
      刑事訴訟法第159 條之1 第1 項定有明文。查被告以外之
      人於法官面前所為之陳述，因其陳述係在法官面前為之，
      故不問係其他刑事案件之準備程序、審判期日或民事事件
      或其他訴訟程序之陳述，均係在任意陳述之信用性已受確
      定保障之情況下所為，因此該等陳述應得作為證據。查被
      告吳哲瑜於本院羈押訊問時之陳述，係向法官所為，其任
      意陳述之信用性已受確定保障。是其於審判外向法官所為
      之陳述，就被告吳崇瑜本案犯罪事實之認定，應有證據能
      力。
（五）內政部警政署刑事警察局鑑定書、交通部民用航空局航空
      醫務中心毒品鑑定書、臺灣檢驗科技股份有限公司濫用藥
      物檢驗報告各1 份、臺灣尖端先進生技醫藥股份有限公司
      濫用藥物檢驗報告2 份：
      上開鑑定書均係檢驗人員所製作，係由被告以外之人於審
      判外之書面陳述，依刑事訴訟法第159 條第1 項規定，屬
      於傳聞證據。惟該等鑑定書係內政部警政署刑事警察局、
      交通部民用航空局航空醫務中心、臺灣檢驗科技股份有限
      公司及臺灣尖端先進生技醫藥股份有限公司依檢察機關之
      概括授權囑託，或經本院囑託，執行鑑定職務所出具，依
      同法第159 條第1 項及同法第208 條第1 項準用同法第20
      6 條第1 項之規定，為傳聞法則之例外，自均有證據能力
      。
（六）其餘供述證據之證據能力：
      按被告以外之人於審判外之陳述，雖不符刑事訴訟法第15
      9 條之1 至第159 條之4 之規定，而經當事人於審判程序
      同意作為證據，法院審酌該言詞陳述或書面陳述作成時之
      情況，認為適當者，亦得為證據；當事人、代理人或辯護
      人於法院調查證據時，知有同法第159 條第1 項不得為證
      據之情形，而未於言詞辯論終結前聲明異議者，視為有前
      項之同意，同法第159 條之5 亦有明文。查證人吳崇瑜及
      游文龍於警詢時之陳述，均係被告等以外之人於審判外之
      言詞陳述。而公訴人、被告等及辯護人均知有不得為證據
      之情形，並未於本院言詞辯論終結前就上開證據方法之證
      據能力聲明異議。本院審酌證人吳崇瑜及游文龍於警詢時
      ，均係就其等親身經歷之事實而為陳述，核無違法取證或
      證明力顯然過低之情事，則依上開證據方法作成時之狀況
      ，均無不適當之情形，自均有證據能力。
二、認定犯罪事實所憑之證據及理由：
    訊據被告吳哲瑜於本院審理時坦承：伊有於如附表一編號1
    至4 所示之時間、地點，販賣如附表一編號1 至4 所示之愷
    他命與游文龍，並於98年10月28日晚間6 時許，與游文龍友
    人「阿凱」約妥交易MDMA及愷他命，伊依約前往後為警查獲
    等事實不諱。辯護人則以：游文龍於法院審理時，證稱並未
    向吳哲瑜購買MDMA，亦不知道吳哲瑜有賣MDMA，警員謝明宏
    到庭復證稱其不知吳哲瑜有無賣MDMA，是並無積極證據可證
    明吳哲瑜有販賣第二級毒品MDMA之犯意，員警直接提議購買
    MDMA，此乃陷害教唆，是就販賣第二級毒品未遂部分，所蒐
    集之證據資料應均無證據能力，應為此部分吳哲瑜無罪之諭
    知云云為被告吳哲瑜辯護。訊據被告吳崇瑜於本院審理時坦
    承：伊於98年10月初某日，與吳哲瑜合資，由伊出面向「小
    魚」購得100 顆MDMA，預備供伊等施用，並由伊負責保管等
    事實不諱。辯護人則以：吳崇瑜與吳哲瑜合資購買MDMA，應
    構成持有第二級毒品罪等語為被告吳崇瑜辯護。經查：
（一）被告吳哲瑜部分：
   1、被告吳哲瑜以門號0000000000號、0000000000號行動電話
      與證人游文龍聯繫，約妥交易之愷他命數量及價金後，於
      如附表一編號1 至4 所示之時間、地點，各以如附表一編
      號1 至4 所示之價格，販賣如附表一編號1 至4 所示之愷
      他命與證人游文龍之事實，業經被告吳哲瑜於警詢、偵訊
      及本院審理時供認不諱（詳臺灣板橋地方法院檢察署98年
      度偵字第29869 號偵查卷宗第19頁、第70頁至第72頁、本
      院98年度聲羈字第735 號卷第3 頁反面、本院卷第35頁反
      面、第74頁正面），核與證人游文龍於偵訊及本院審理時
      證述之情節大致相符（詳臺灣板橋地方法院檢察署98年度
      偵字第29869 號偵查卷宗第367 頁至第369 頁、本院卷第
      76頁反面至第79頁反面），並有門號0000000000號、0000
      000000號行動電話與證人游文龍使用之門號0000000000號
      、0000000000號行動電話之雙向通聯紀錄各1 份在卷可查
      （詳臺灣板橋地方法院檢察署98年度偵字第29869 號偵查
      卷宗第254 頁至第274 頁），另扣有門號0000000000號、
      0000000000號行動電話各1 支可資佐證。則被告吳哲瑜上
      開任意性之自白與事實相符，應堪採信，被告吳哲瑜如附
      表一編號1 至4 所示販賣愷他命與證人游文龍之事實，應
      堪認定。
   2、次查，被告吳哲瑜於98年10月28日下午4 、5 時許，接獲
      警員謝明宏冒稱為證人游文龍友人「阿凱」之來電，佯稱
      擬向被告吳哲瑜購買愷他命及MDMA，雙方談妥交易之數量
      及價格，約定在臺北縣中和市○○路與景平路之交岔路口
      附近面交毒品及價金，被告吳哲瑜依約前往，而於同日晚
      間6 時許，在上開交岔路口為警查獲等情，亦經被告吳哲
      瑜於偵訊及本院訊問時供稱：扣案之MDMA5 顆及愷他命5
      包本係伊與吳崇瑜一起購買要自己吸食，後伊與「阿文」
      的朋友「阿凱」聯絡，雙方約定由伊以5 顆MDMA共2,500
      元，2 包愷他命共1,500 元之代價賣給「阿凱」，雙方約
      定在98 年10 月28日晚間6 時許，在臺北縣中和市○○路
      與自立路之交岔路口交易，伊依約前往，即為警查獲等語
      不諱（詳臺灣板橋地方法院檢察署98年度偵字第29869 號
      偵查卷宗第70頁、第72頁、本院98年度聲羈字第735 號卷
      第3 頁反面），核與證人謝明宏於本院審理時證述之情節
      相符（詳本院卷第80頁正面至第81頁反面），並有被告吳
      哲瑜與證人謝明宏之通聯紀錄1 份在卷可按（詳臺灣板橋
      地方法院檢察署98年度偵字第29869 號偵查卷宗第274 頁
      ），且扣有鐵藍色圓形錠劑3 顆、珊瑚紅色圓形錠劑2 顆
      、白色細結晶5袋 及門號0000000000號行動電話1 支可資
      佐證。又扣案之鐵藍色圓形錠劑3 顆、珊瑚紅色圓形錠劑
      2 顆及白色細結晶5 袋經送請交通部民用航空局航空醫務
      中心鑑定結果，鐵藍色圓形錠劑3 顆，淨重0.8050公克，
      取樣0.0064公克，餘重0.7986公克，檢出MDMA成分；另珊
      瑚紅色圓形錠劑2 顆，淨重0.6590公克，取樣0.0082公克
      ，餘重0.6508公克，檢出MDMA成分；又白色細結晶5 袋，
      實稱毛重3.6920公克（含5 袋3 標籤），淨重2.6020公克
      ，取樣0.0008公克，餘重2.6012公克，檢出愷他命成分等
      情，有交通部民用航空局航空醫務中心98年11月17日航藥
      鑑字第0985775 號毒品鑑定書1 份附卷足參（詳臺灣板橋
      地方法院檢察署98年度偵字第29869 號偵查卷宗第133 頁
      、第134 頁）。再者，被告吳哲瑜與被告吳崇瑜於98年10
      月初，合資購買100 公克愷他命及100 顆MDMA，被告吳哲
      瑜於經警查獲後，帶同員警前往被告吳崇瑜址設臺北縣中
      和市○○路○ 段130 之2 號3 樓住處，扣得被告等共有如
      附表二編號4 至7 所示之物等情，亦經被告吳哲瑜於偵訊
      及本院審理時供陳：員警在吳崇瑜家中扣到之MDMA及愷他
      命均係伊與吳崇瑜一起買的等語不諱（詳臺灣板橋地方法
      院檢察署98年度偵字第29869 號偵查卷宗第70頁、本院卷
      第75頁反面），核與被告吳崇瑜於警詢、偵訊及本院審理
      時供述之情節相符（詳臺灣板橋地方法院檢察署98年度偵
      字第29869 號偵查卷宗第22頁、第25頁、第73頁、本院卷
      第49頁反面）。證人謝明宏於本院審理時亦證稱：伊問吳
      哲瑜家中是否還有毒品，吳哲瑜表示有，伊等向吳哲瑜表
      示，現在是一罪一罰，希望他把毒品交出來，所以才回吳
      哲瑜住處查獲MDMA共86顆、愷他命11包、電子磅秤1 臺及
      包裝袋96個等物等語甚詳（詳本院卷第81頁）。此外，並
      有現場相片5 張在卷足考（詳臺灣板橋地方法院檢察署98
      年度偵字第29 869號偵查卷宗第53頁），以及扣有紅色圓
      形錠78顆、藍色圓形錠8 顆、白色晶體11包、電子磅秤1
      臺及分裝袋96個可資佐證。另扣案之紅色圓形錠及藍色圓
      形錠共86顆，經送請內政部警政署刑事警察局鑑定結果，
      其中紅色圓形錠總淨重24.45 公克，取0.32公克鑑定用罄
      ，總餘24.13 公克，檢出MDMA成分，純度約41% ，驗前總
      純質淨重約10.02 公克；藍色圓形錠總淨重2.04公克，取
      0.25公克鑑定用罄，總餘1.79公克，檢出MDMA成分，純度
      約59% ，驗前總純質淨重約1.20公克；又扣案之白色晶體
      11包，驗前總毛重121.80公克，淨重97.15 公克，取0.20
      公克鑑定用罄，餘96.95 公克，檢出愷他命成分，純度約
      百分之99，依據抽測純度質，推估扣案11包白色晶體均含
      愷他命之驗前總純質淨重約116.80公克等情，有內政部警
      政署刑事警察局98年12月7 日刑鑑字第0980154746號鑑定
      書1 份在卷可查（詳臺灣板橋地方法院檢察署98年度聲押
      字第767 號偵查卷宗第8 頁、第9 頁）。從而，上開事實
      亦均可認定。
   3、再查，被告吳哲瑜如附表一編號5所示，擬販售「阿凱」
      之MDMA及愷他命，係以每顆MDMA250元，每公克愷他命850
      元之代價購入乙情，業經被告吳哲瑜於偵訊時供陳甚詳（
      詳臺灣板橋地方法院檢察署98年度偵字第29869 號偵查卷
      宗第71頁），核與證人吳崇瑜於警詢時證述之情節相符（
      詳臺灣板橋地方法院檢察署98年度偵字第29869 號偵查卷
      宗第24頁）。另被告吳哲瑜於偵訊時亦稱：伊如附表一編
      號1 至4 所示，出售游文龍之愷他命每包約0.7 到0.8 公
      克，成本價約450 元至550 元等語不諱（詳臺灣板橋地方
      法院檢察署98年度偵字第29869 號偵查卷宗第71頁）。又
      其以如附表一編號1 、3 及5 所示價格出售MDMA及愷他命
      ，業如前述，應有營利之意圖甚明。另被告吳哲瑜如附表
      一編號2 、4 所示，雖因所出售愷他命數量不詳，而無從
      計算其因販售上開毒品所得之利益。惟查，販賣第二級毒
      品MDMA、第三級毒品愷他命係違法行為，非可隨意公然為
      之，復無公定價格，且可任意增減分裝之份量。而每次買
      賣之價量，可能隨時依雙方關係深淺、資力、需求量及對
      行情之認知、來源是否充裕、查緝鬆嚴、購買者被查獲時
      供述購買對象之可能風險評估等因素，機動調整，非可一
      概而論。況被查獲之販賣毒品嫌疑者，為求獲得較輕刑罰
      ，亦多有為拉高購入價格之虛偽供述或隱瞞其有從中剋扣
      毒品取利之作為，尚難以被告供述為決定被告有無圖利之
      唯一標準。復觀以近來政府為杜絕毒品氾濫，對於查緝施
      用及販賣毒品之工作，無不嚴加執行。販賣毒品罪又係重
      罪，苟無利可圖，衡情一般持有毒品之人當無甘冒被查緝
      法辦遭判重刑之危險，出售交付毒品於己所不熟識之人。
      是販賣之利得，除經坦承犯行，或帳冊價量均臻明確外，
      委難察得實情。職是之故，縱未確切查得販賣賺取之實際
      價差或量差，但除別有事證，足認係按同一價格委買轉讓
      或無償贈與，確未牟利外，尚難執此認非法販賣之事證有
      所不足，致知過坦承者難辭重典，飾詞否認者反得逞僥倖
      ，有失情理之平。查本案被告吳哲瑜已為成年人，應深知
      販賣毒品刑責重大，若非有利可圖，其豈可能甘冒被查緝
      風險，花費時間、電話通信費，與素昧平生之游文龍聯繫
      後，進而出面交付其售賣之毒品，是應足認被告吳哲瑜本
      案販賣MDMA及愷他命應係出於營利之意圖，至為灼然。
   4、辯護意旨雖認被告吳哲瑜於如附表一編號5 所示，係受員
      警陷害教唆，認被告吳哲瑜此部分所為應予免責云云。然
      查被告吳哲瑜早已有販賣第二級毒品MDMA之犯意及行為，
      業如前述。警員謝明宏僅係利用機會加以誘捕，對於被告
      吳哲瑜仍係出於販賣MDMA之本意而與警員謝明宏冒稱之「
      阿凱」進行交易，並不生何影響。且從誘捕毒品之數量、
      購買之價格等節觀察，本案員警偵查之手段，尚無不當，
      難謂被告吳哲瑜為警查獲之該次毒品販賣犯行，係出於員
      警以不當引誘創造犯意，核屬合法「提供機會型」之「誘
      捕偵查」。辯護意旨稱被告吳哲瑜本案如附表一編號5 所
      示販賣第二級毒品、第三級毒品未遂犯行，係出於員警之
      陷害教唆，自不可採。另按所謂販賣行為，並不以販入之
      後復行賣出為要件，祇要以營利為目的，將禁藥購入或賣
      出，有一於此，其犯罪即為完成（最高法院67年臺上字第
      2500號判例要旨參照）。查警員謝明宏於如附表一編號5
      所示時、地，並無買受毒品之意思，其虛與被告吳哲瑜買
      賣毒品，係在偵辦毒品犯罪，並於被告吳哲瑜依約前往約
      定地點時即予逮捕，而使該次交易無從達成。另被告吳哲
      瑜於本院審理時，亦否認其於販入該次交易之毒品時，即
      係以營利為目的（詳本院卷第87頁正面）。證人即被告吳
      崇瑜於警詢、偵訊及本院審理時復證稱：扣案毒品均係其
      等合購供己施用等語甚詳（詳臺灣板橋地方法院檢察署98
      年度偵字第29869 號偵查卷宗第22頁、第73頁、本院卷第
      49頁反面）。且被告吳崇瑜經警查獲後，為警採集之尿液
      檢體經送請臺灣檢驗科技股份有限公司鑑定結果，檢出Ke
      tamine類陽性反應乙情，亦有臺灣檢驗科技股份有限公濫
      用藥物鑑驗報告1 紙附卷足參（詳本院卷第17-2頁）。是
      本案並無證據證明被告吳哲瑜於購入上開毒品之時，即係
      意圖營利而購入，揆諸前開判例要旨，被告吳哲瑜該次販
      賣毒品犯行，僅止於未遂甚明。
   5、綜上所述，被告吳哲瑜如附表一所示販賣毒品犯行事證明
      確，均應依法論科。
（二）被告吳崇瑜部分：
      被告吳崇瑜與吳哲瑜合資，由被告吳崇瑜於98年10月初某
      日，在臺北縣三重市○○路○ 段家樂福量販店，向某真實
      姓名年籍不詳，綽號「小魚」之成年男子，以25,000元代
      價購買MDMA共100 顆，預備供其等施用，並由被告吳崇瑜
      負責保管；被告吳哲瑜於98年10月28日晚間6 時許經警查
      扣之MDMA5 顆，均係取自該批毒品等情，業經被告吳崇瑜
      於警詢、偵訊及本院審理時供認不諱（詳臺灣板橋地方法
      院檢察署98年度偵字第29869 號偵查卷宗第22頁、第73頁
      、第75頁、本院卷第49頁反面、第85頁正面、第87頁正面
      ）。證人即同案被告吳哲瑜於偵訊、本院訊問及本院審理
      時亦稱：員警在吳崇瑜住處查扣之MDMA及愷他命均係伊與
      吳崇瑜一起買的，100 顆MDMA要價25,000元，100 公克愷
      他命要價85,000元，伊與吳崇瑜1 人出一半價金，毒品也
      是1 人一半，都是寄放在吳崇瑜住處，伊這次賣給「阿凱
      」就是這一批等語甚詳（詳臺灣板橋地方法院檢察署98年
      度偵字第29869 號偵查卷宗第70頁、第71頁、本院98年度
      聲羈字第735 號卷第4 頁正面、第75頁反面）。另扣有紅
      色及藍色圓形錠共91顆（包括被告吳哲瑜身上查獲之鐵藍
      色圓形錠劑3 顆及珊瑚紅色圓型錠劑2 顆）、電子磅秤1
      臺及分裝袋96個可資佐證。又扣案之紅色及藍色圓形錠共
      91顆，經送請內政部警政署刑事警察局及交通部民用航空
      局航空醫務中心鑑定結果，均檢出MDMA成分乙情，業如前
      述。從而，被告吳崇瑜持有MDMA達淨重10公克以上，應堪
      認定。
（三）綜上所述，本案事證明確，被告吳哲瑜販賣第三級毒品及
      販賣第二級毒品、第三級毒品未遂，被告吳崇瑜持有第二
      級毒品之犯行，均堪認定，均應依法論科。
三、論罪科刑部分：
（一）新舊法比較部分：
   1、按行為後法律有變更者，適用行為時之法律。但行為後之
      法律有利於行為人者，適用最有利於行為人之法律，刑法
      第2 條第1 項定有明文。另於比較時應就罪刑有關之共犯
      、未遂犯、想像競合犯、牽連犯、連續犯、結合犯，以及
      累犯加重、自首減輕暨其他法定加減原因（如身分加減）
      與加減比例等一切情形，本於統一性及整體性原則，綜其
      全部罪刑之結果而為比較。
   2、被告吳哲瑜部分：
      查被告吳哲瑜本案行為後，毒品危害防制條例第4 條於98
      年5 月20日修正公布，98年11月20日施行。被告吳哲瑜行
      為時之修正前毒品危害防制條例第4 條第2 項、第3 項、
      第6 項規定：「製造、運輸、販賣第二級毒品者，處無期
      徒刑或7 年以上有期徒刑，得併科新臺幣7 百萬元以下罰
      金」、「製造、運輸、販賣第三級毒品者，處5 年以上有
      期徒刑，得併科新臺幣5 百萬元以下罰金」、「前5 項之
      未遂犯罰之」，修正後同條第2 項、第3 項、第6 項分別
      規定：「製造、運輸、販賣第二級毒品者，處無期徒刑或
      7 年以上有期徒刑，得併科新臺幣1 千萬元以下罰金」、
      「製造、運輸、販賣第三級毒品者，處5 年以上有期徒刑
      ，得併科新臺幣7 百萬元以下罰金」、「前5 項之未遂犯
      罰之」。經比較新舊法結果，固以修正前毒品危害防制條
      例之規定，較有利於被告吳哲瑜。惟查被告吳哲瑜行為後
      ，毒品危害防制條例第17條亦經修正公布，修正前毒品危
      害防制條例第17條規定：「犯第四條第一項至第四項、第
      五條第一項至第四項前段、第六條第一項至第四項、第七
      條第一項至第四項、第八條第一項至第四項、第十條或第
      十一條第一項、第二項之罪，供出毒品來源，因而破獲者
      ，得減輕其刑。」，修正後毒品危害防制條例第17條規定
      為：「犯第四條至第八條、第十條或第十一條之罪，供出
      毒品來源，因而查獲其他正犯或共犯者，減輕或免除其刑
      。犯第四條至第八條之罪於偵查及審判中均自白者，減輕
      其刑。」被告吳哲瑜係犯毒品危害防制條例第4 條第6 項
      、第2 項之販賣第二級毒品未遂罪、同條第3 項之販賣第
      三級毒品罪及同條第6 項、第3 項之販賣第三級毒品未遂
      罪，並已於偵查及審理時自白犯罪（詳下述）。經比較新
      舊法結果，以新法對被告吳哲瑜有利。綜上，綜合適用修
      正前、後之罪、刑相關規定予以比較，修正後之規定顯較
      修正前之規定對被告吳哲瑜告有利。因此，依刑法第2 條
      第1 項後段規定，自應整體適用修正後毒品危害防制條例
      之規定。另按從刑附屬於主刑，除法律有特別規定者外，
      依主刑所適用之法律，則基於從刑隨同主刑適用同一準據
      法之原則，關於沒收部分，亦應適用修正後毒品危害防制
      條例之規定，附此序明。
   3、被告吳崇瑜部分：
 （1）被告吳崇瑜行為後，毒品危害防制條例亦經修正，修正前
      毒品危害防制條例第11條規定：「持有第一級毒品者，處
      3 年以下有期徒刑、拘役或新臺幣5 萬元以下罰金。持有
      第二級毒品者，處2 年以下有期徒刑、拘役或新臺幣3 萬
      元以下罰金。持有專供製造或施用第一、二級毒品之器具
      者，處1 年以下有期徒刑、拘役或新臺幣1 萬元以下罰金
      。持有毒品達一定數量者，加重其刑至二分之一，其標準
      由行政院定之。」，又行政院依修正前毒品危害防制條例
      第11條第4 項授權規定訂定之轉讓持有毒品加重其刑之數
      量標準第2 條規定：「轉讓、持有毒品達一定數量者，加
      重其刑至2 分之1 ，其標準如下：一、第一級毒品：淨重
      5 公克以上。二、第二級毒品：淨重10公克以上。三、第
      三級毒品：淨重20公克以上。四、第四級毒品：淨重20公
      克以上。前項所稱淨重，指除去包裝後之毒品重量。」。
      而修正後毒品危害防制條例第11條規定：「持有第一級毒
      品者，處3 年以下有期徒刑、拘役或新臺幣5 萬元以下罰
      金。持有第二級毒品者，處2 年以下有期徒刑、拘役或新
      臺幣3 萬元以下罰金。持有第一級毒品純質淨重10公克以
      上者，處1 年以上7 年以下有期徒刑，得併科新臺幣1 百
      萬元以下罰金。持有第二級毒品純質淨重20公克以上者，
      處6 月以上5 年以下有期徒刑，得併科新臺幣70萬元以下
      罰金。持有第三級毒品純質淨重20公克以上者，處3 年以
      下有期徒刑，得併科新臺幣30萬元以下罰金。持有第四級
      毒品純質淨重20公克以上者，處1 年以下有期徒刑，得併
      科新臺幣10萬元以下罰金。持有專供製造或施用第一級、
      第二級毒品之器具者，處1 年以下有期徒刑、拘役或新臺
      幣1 萬元以下罰金。」，另前述「轉讓持有毒品加重其刑
      之數量標準」亦配合修正及更名為「轉讓毒品加重其刑之
      數量標準」，並於98年11月20日施行。被告吳崇瑜持有第
      二級毒品MDMA純值淨重20公克以上，依新法係成立修正後
      毒品危害防制條例第11條第4 項之罪，依舊法則僅構成修
      正前毒品危害防制條第2 項之罪，惟須依同條第4 項規定
      加重其刑至2 分至1 。經比較新舊法結果，以修正前毒品
      危害防制條例之規定較有利於被告吳崇瑜。
 （2）另查被告吳崇瑜行為後，毒品危害防制條例第11條業經修
      正，其中增列「持有第三級毒品純質淨重二十公克以上者
      ，處三年以下有期徒刑，得併科新臺幣三十萬元以下罰金
      。」，被告吳崇瑜另持有之上開愷他命11包，純質淨重已
      達20公克以上，然修正前毒品危害防制條例規定，並無此
      處罰規定，依刑法第1 條罪刑法定原則，自難以修正後之
      規定，為處罰被告吳崇瑜之依據。
（二）論罪科刑：
   1、按MDMA、愷他命分別屬毒品危害防制條例第2 條第2 項第
      2 款、第3 款所規定之第二級毒品、第三級毒品。核被告
      吳哲瑜如附表一編號1 至4 所為，均係犯毒品危害防制條
      例第4 條第3 項之販賣第三級毒品罪，如附表一編號5 所
      為，係犯同條第6 項、第2 項之販賣第二級毒品未遂罪及
      同條第6 項、第3 項之販賣第三級毒品未遂罪。核被告吳
      崇瑜所為，係犯修正前毒品危害防制條例第11條第2 項之
      持有第二級毒品罪。次查，員警冒稱「阿凱」向被告吳哲
      瑜佯稱欲購買MDMA，本無實際購買毒品之真意，被告吳哲
      瑜雖意圖營利，基於販賣之犯意，著手販賣行為之實行，
      進而攜帶毒品前往約定地點以利進行交易，惟因買主並無
      購買毒品之真意，被告吳哲瑜復未交付毒品與「阿凱」即
      被查獲，被告吳哲瑜行為僅止於未遂。
   2、另公訴意旨以被告吳崇瑜意圖營利，與被告吳哲瑜共同基
      於販賣第二級毒品、第三級毒品之犯意聯絡，推由被告吳
      哲瑜於如附表一編號5 所示之時間、地點，出面販賣第二
      級毒品MDMA、第三級毒品愷他命與「阿凱」，因而為警查
      獲而未遂，認被告吳崇瑜此部分所為，亦係涉犯毒品危害
      防制條例第4 條第6 項、第2 項之販賣第二級毒品未遂罪
      嫌及同條第6 項、第3 項之販賣第三級毒品未遂罪嫌。經
      查，被告吳哲瑜於警詢、偵訊及本院審理時，固俱指證：
      伊於98年10月28日下午某時接獲「阿凱」來電，表示擬購
      買MDMA及愷他命，伊詢問吳崇瑜意見，吳崇瑜表示同意後
      ，伊乃代吳崇瑜依約前往約定地點交易MDMA及愷他命云云
      （詳臺灣板橋地方法院檢察署98年度偵字第29869 號偵查
      卷宗第15頁、第355 頁、本院卷第72頁）。然被告吳哲瑜
      於警詢時之陳述，並無證據能力，業如前述。且被告吳哲
      瑜於警詢、偵訊及本院審理時供述之情節前後不一【詳以
      下理由欄四(四)1 所述】，已難遽信為真。又證人謝明宏冒
      名「阿凱」，電聯被告吳哲瑜，約定買賣毒品之種類、數
      量、交易之時間及地點等情，業經證人謝明宏於本院審理
      時證述甚詳（詳本院卷第80頁正面），並有其等通聯紀錄
      1 紙在卷可查（詳臺灣板橋地方法院檢察署98年度偵字第
      29869 號偵查卷宗第274 頁）。是證人謝明宏此次買賣毒
      品之對象僅係被告吳哲瑜，亦無從認定被告吳崇瑜參與該
      次販賣毒品犯行。另查，本案並無證據證明被告吳哲瑜或
      吳崇瑜於購入扣案MDMA及愷他命之初，即係出於營利之目
      的而購入，業如前述。而扣案毒品僅足以證明被告吳崇瑜
      持有上開毒品之事實，而毒品交易之動機、標的、數量，
      因人因案各有差異，未可一概而論。施用毒品者為供自己
      或他人共同施用目的，而一次購入較多數量，甚或因為一
      次大量購入，而可取得較優渥之購買價格，均非無可能。
      據此可知，購入毒品數量之多寡，與是否供販賣營利，並
      無絕對之關連，仍應參酌其他證據以定之。本案被告吳崇
      瑜雖為警查獲持有如附表二編號1 、2 、4 及5 所示大量
      MDMA及愷他命，亦難逕予推論其必有營利之意圖。從而，
      本案既無積極證據足以證明被告吳崇瑜就被告吳哲瑜如附
      表一編號5 所示販賣第二級、第三級毒品犯行有何犯意聯
      絡或行為分擔，基於罪疑唯輕之原則，自不得逕認被告吳
      崇瑜有何販賣第二級、第三級毒品未遂犯行。然被告吳崇
      瑜此部分持有第二級毒品MDMA之侵害性基本社會事實既屬
      同一，具有罪質上之共通性，本院自得變更起訴法條予以
      審理（至持有第三級毒品愷他命部分，於行為時並不構成
      犯罪，已如前述，惟如成立犯罪，亦與持有第二級毒品MD
      MA部分有想像競合之裁判上一罪關係，爰不另為無罪之諭
      知，併此敘明）。末查，公訴意旨另以被告吳崇瑜亦構成
      幫助販賣第二級毒品未遂罪、幫助販賣第三級毒品未遂罪
      嫌。然查，本案並無證據證明被告吳崇瑜知悉被告吳哲瑜
      販賣毒品之情節，而以幫助意思對於被告吳哲瑜資以助力
      【詳以下理由欄四(四)3 所述），當無從遽認其有何幫助販
      賣第二級、第三級毒品未遂犯行，附此敘明。
   3、被告吳哲瑜持有第二級、第三級毒品之低度行為，應各為
      其販賣第二級毒品未遂、販賣第三級毒品既未遂之高度行
      為所吸收，均不另論罪。被告吳哲瑜與吳崇瑜共同持有MD
      MA部分，因被告吳哲瑜持有行為已為販賣未遂行為所吸收
      ，從而對被告吳哲瑜之論罪，不再引用刑法第28條論以共
      同正犯。另被告吳崇瑜持有如附表二編號1 、4 所示之MD
      MA，與被告吳哲瑜有犯意聯絡及行為分擔，就被告吳崇瑜
      部分應論以共同正犯。被告吳哲瑜如附表一編號5 所示，
      同時以一行為販賣第二級毒品未遂、第三級毒品未遂，係
      以一行為觸犯前開二罪名，為想像競合犯，應依刑法第55
      條前段規定，從一重之販賣第二級毒品未遂罪處斷。被告
      吳哲瑜如附表一所示各次犯行，犯意各別，行為互殊，應
      予分論併罰。另被告吳崇瑜持有第二級毒品淨重10公克以
      上，業如前述，應依修正前毒品危害防制條例第11條第4
      項規定加重其刑。被告吳哲瑜如附表一編號5 所示，已著
      手於販賣毒品犯罪行為之實行而不遂，依刑法第25條第2
      項規定，減輕其刑。另被告吳哲瑜犯毒品危害防制條例第
      4 條第3 項之販賣第三級毒品罪、同條第6 項、第2 項之
      販賣第二級毒品未遂罪及同條第6 項、第3 項之販賣第三
      級毒品未遂罪，其於偵查及審判中均自白犯罪，爰依毒品
      危害防制條例第17條第2 項規定減輕其刑，並就被告吳哲
      瑜所犯如附表一編號5 所示部分並遞減之。
   4、另按犯毒品危害防制條例第4 條至第8 條、第10條或第11
      條之罪，供出毒品來源，因而查獲其他正犯或共犯者，依
      同條例第17條第1 項減輕或免除其刑之規定，必以調查或
      偵查犯罪職務之公務員對於毒品來源者所發動之調查或偵
      查程序，係出於犯罪行為人之供出，並進而確實查獲與犯
      罪行為人具有共同正犯、共犯（教唆犯、幫助犯）關係或
      其對向性正犯者，始足該當（最高法院100 年度臺上字第
      1106號判決參照）。查被告吳哲瑜於本院審理時雖供稱其
      毒品來源為被告吳崇瑜（詳本院卷第87頁正面），然被告
      吳哲瑜所述前後不一，業如前述，自無從逕認其上游毒品
      來源為被告吳崇瑜。且本案係因被告吳哲瑜為警查獲後，
      因其未攜帶證件，並表示家中尚有毒品，經警確認其住處
      後，由警帶同被告吳哲瑜前往被告吳崇瑜住處，始發現被
      告吳崇瑜在場，員警詢問被告吳崇瑜家中有無毒品，被告
      吳崇瑜乃自行取出毒品等情，業經證人謝明宏於本院審理
      時證述甚詳（詳本院卷第81頁）。從而，本案亦非因被告
      吳哲瑜之供述，使員警對被告吳崇瑜發動調查程序，並進
      而查獲被告吳崇瑜與被告吳哲瑜共同持有第二級毒品犯行
      ，揆諸前開最高法院判決，本案自不符合同條例第17條第
      1 項「供出毒品來源，因而查獲其他正犯或共犯者」之減
      刑規定。
   5、爰審酌被告等均屬青壯，其等無視國家對於杜絕毒品犯罪
      之禁令，被告吳崇瑜持有第二級毒品，被告吳哲瑜販賣第
      二級、第三級毒品牟利，不僅戕害國人健康，且危害社會
      治安至鉅，本應嚴懲；惟念其等犯後均坦承犯行，態度尚
      佳，且被告吳哲瑜所販賣之毒品數量尚非龐大，被告吳崇
      瑜持有之毒品數量亦非至鉅，暨斟酌其等犯罪之動機、目
      的、手段、智識程度及素行等一切情狀，分別量處如主文
      所示之刑，併就被告吳崇瑜部分諭知易科罰金之折算標準
      ，及就被告吳哲瑜部分定其應執行刑。
（三）沒收部分：
   1、扣案如附表二編號1 、4 所示之MDMA，均屬查獲之第二級
      毒品，其中如附表二編號1 所示之MDMA，係被告吳哲瑜所
      有供如附表一編號5 所示販賣毒品所用之物，另如附表二
      編號4 所示之MDMA則係被告等共同持有之物，此據被告等
      供明甚詳。除於鑑驗時所耗損之部分因已滅失不再諭知沒
      收銷燬外，其餘部分爰各依修正前（被告吳崇瑜部分）、
      修正後（被告吳哲瑜部分）毒品危害防制條例第18條第1
      項前段之規定，不問屬於犯人與否，分別於如附表一編號
      5 所示及被告吳崇瑜所宣告之主刑項下，宣告沒收銷燬。
   2、另按毒品危害防制條例第2 條第2 項規定，毒品依其成癮
      性、濫用性及對社會危害性分為四級，並就製造、運輸、
      販賣、意圖販賣而持有、以非法方法使人施用、引誘他人
      施用及轉讓等不同品項毒品之行為，分別定其處罰。至施
      用或持有第三、四級毒品，因其可罰性較低，故予除罪化
      ，僅就施用及持有第一、二級毒品科以刑罰。惟鑑於第三
      級毒品均係管制藥品，特於同條例第11條之1 明定無正當
      理由，不得擅自持有，第18條第1 項後段復規定查獲之第
      三、四級毒品，無正當理由而擅自持有者，沒入銷燬之。
      從而，依毒品危害防制條例第18條第1 項後段應沒入銷燬
      之毒品，專指查獲之施用、持有第三級毒品而言。倘係查
      獲之製造、運輸、販賣、意圖販賣而持有、以非法方法使
      人施用、引誘他人施用或轉讓之第三級毒品，既屬同條例
      相關法條明文規定處罰之犯罪行為，即非該條項應沒入銷
      燬之範圍。又同條例第19條第1 項所定「供犯罪所用或因
      犯罪所得之物」，係指犯第4 條至第9 條、第12條、第13
      條或第14條第1 項、第2 項之罪所用或所得之物，不包括
      毒品本身在內，自不得為第三級毒品之沒收依據。同條例
      對於查獲之製造、運輸、販賣、意圖販賣而持有、以非法
      方法使人施用、引誘他人施用及轉讓第三級毒品之沒收，
      並無特別規定，如其行為已構成犯罪，則該毒品即屬不受
      法律保護之違禁物，應回歸刑法之適用，依刑法第38條第
      1 項第1 款之規定沒收之（最高法院95年度臺上字第911
      號判決參照）。另按持有第三級毒品之沒收，毒品危害防
      制條例並無特別規定，又被告持有之行為已構成犯罪，則
      該持有之毒品即屬不受法律保護之違禁物，應依刑法第38
      條第1 項第1 款之規定沒收之，始為適法（最高法院96年
      度臺上字第727 號判決參照）。是以如附表二編號2 、5
      所示之愷他命，均屬違禁物，其中如附表二編號2 所示之
      愷他命，係被告吳哲瑜所有供如附表一編號5 所示販賣毒
      品所用之物，另如附表二編號5 所示之愷他命則係被告吳
      哲瑜與吳崇瑜共同持有之物，此據被告等供明甚詳。又如
      附表二編號5 所示之愷他命11包，除被告等共有部分外（
      含如附表二編號2 所示，總計毛重100 公克），餘毛重25
      .492公克為吳崇瑜單獨所有【（3.6920公克＋121.80公克
      ）－100 公克＝25.492公克】。因被告吳崇瑜持有愷他命
      部分，依修正前毒品危害防制條例規定並無刑事責任，又
      無證據證明該部分愷他命與被告吳哲瑜持有、販賣第三級
      毒品有何關連，自不得予以沒收外，餘不問屬於被告吳哲
      瑜與否，均應依刑法第38條第1 項第1 款之規定，於如附
      表一編號5 所示之主刑項下，宣告沒收之。又上開包裝愷
      他命之包裝袋，因愷他命毒品附著於其上剝離不易，衡情
      該包裝之整體應視為愷他命毒品之一部分，爰均依刑法第
      38條第1 項第1 款規定，併於如附表一編號5 所示之主刑
      項下宣告沒收。至鑑定耗用之第三級毒品部分既已滅失，
      自無庸宣告沒收。另被告吳崇瑜雖持有如附表二編號5 所
      示之愷他命，然依刑法第1 條罪刑法定原則，無從以修正
      後毒品危害防制條例之規定，為處罰被告吳崇瑜之依據，
      業如前述，自無從就如附表二編號5 所示之愷他命於被告
      吳崇瑜所宣告之主刑項下為沒收之宣告，併此敘明。
   3、扣案如附表二編號3 所示之行動電話（含門號0000000000
      號SIM 卡1 張），係被告吳哲瑜所有，用以聯絡如附表一
      所示販賣MDMA及愷他命事宜，業如前述，爰依毒品危害防
      制條例第19條第1 項之規定，於被告吳哲瑜各次販賣毒品
      主刑項下宣告沒收。
   4、另如附表二編號6 、7 所示之物，係被告等共有，以便其
      等購入持有毒品之物，自屬供本案犯罪所用之物，均應依
      刑法第38條第1 項第2 款之規定，各於如附表一編號5 所
      示及被告吳崇瑜所宣告之主刑項下，宣告沒收之。
   5、按毒品危害防制條例第19條第1 項：「犯同條例第4 條至
      第9 條、第12條、第13條或第14條第1 項第2 項之罪者，
      其供犯罪所用或因犯罪所得之財物均沒收之，如全部或一
      部不能沒收時，追徵其價額或以其財產抵償之」，係採義
      務沒收主義，故販賣毒品所得之金錢，如能認定確係販賣
      毒品所得之款項，均應宣告沒收，不以當場搜獲扣押者為
      限（最高法院93年臺上字第2670號判決參照）。是販賣毒
      品所得之金錢，無論已否扣案，如仍屬存在，即應依法沒
      收。經查，被告吳哲瑜以如附表一編號1 至4 所示之價格
      販賣愷他命與證人游文龍，雖均未扣案，然無證據證明已
      不存在，仍應依毒品危害防制條例第19條第1 項之規定，
      分別宣告沒收，惟如全部或一部不能沒收時，依同條項之
      規定，各應以其財產抵償之。又被告吳哲瑜如附表一編號
      5 所示販賣第二級、第三級毒品之犯行，因員警並無買受
      毒品之真意而未交付價金與被告吳哲瑜，業經本院認定如
      上，被告吳哲瑜並未實際取得該價金，是自毋庸就該部分
      為沒收，附此敘明。
   6、至扣案被告吳崇瑜所有之行動電話1 支（含門號00000000
      00號SIM 卡1 枚），並無證據證明與本案被告吳崇瑜持有
      第二級毒品有何直接關連，又雖經被告吳哲瑜用以與證人
      游文龍聯繫買賣愷他命事宜，惟該行動電話並非被告吳哲
      瑜所有，核與沒收要件不符，自不得宣告沒收，併此敘明
      。
四、被告吳崇瑜其餘被訴販賣第三級毒品無罪之部分：
（一）公訴意旨另以：被告吳崇瑜明知愷他命係毒品危害防制條
      例第2 條第2 項第3 款所列管之第三級毒品，依法不得販
      賣、持有，竟與被告吳哲瑜共同基於販賣第三級毒品以牟
      利之犯意，持用門號0000000000號及0000000000號行動電
      話作為販賣毒品之聯絡工具，經證人游文龍向被告吳哲瑜
      或吳崇瑜接洽，約定毒品數量及交易時間、地點，再由被
      告吳哲瑜至被告吳崇瑜址設臺北縣中和市○○路3 段130
      之2 號3 樓住處拿取被告吳崇瑜以夾練袋包裝、已分裝完
      畢之愷他命，而於如附表一編號1 至4 所示之時、地，販
      賣愷他命與游文龍既遂。因認被告吳崇瑜此部分所為，均
      係涉犯毒品危害防制條例第4 條第3 項之販賣第三級毒品
      罪嫌。
（二）按犯罪事實應依證據認定之，無證據不得認定犯罪事實；
      又不能證明被告犯罪者，應諭知無罪之判決，刑事訴訟法
      第154 條第2 項、第301 條第1 項分別定有明文。次按認
      定犯罪事實所憑之證據，雖不以直接證據為限，間接證據
      亦包括在內；然而無論直接或間接證據，其為訴訟上之證
      明，須於通常一般之人均不致有所懷疑，而得確信其為真
      實之程度者，始得據為有罪之認定，倘其證明尚未達到此
      一程度，而有合理之懷疑存在時，事實審法院復已就其心
      證上理由予以闡述，敘明其如何無從為有罪之確信，因而
      為無罪之判決，尚不得任意指為違法；刑事訴訟法上所謂
      認定犯罪事實之證據，係指足以認定被告確有犯罪行為之
      積極證據而言，該項證據自須適合於被告犯罪事實之認定
      ，始得採為斷罪資料；且認定不利於被告之事實，須依積
      極證據，苟積極證據不足為不利於被告事實之認定時，即
      應為有利於被告之認定，更不必有何有利之證據（最高法
      院76年臺上字第4986號判例要旨、29年上字第3105號判例
      要旨、30年上字第816 號判例要旨參照）。
（三）公訴人認被告吳崇瑜涉有此部分販買第三級毒品罪嫌，無
      非係以同案被告吳哲瑜於警詢及偵查中之供述及門號0000
      000000號、000000000 號行動電話之通聯記錄為主要論據
      。訊據被告吳崇瑜於本院審理時固坦承：伊與吳哲瑜合資
      購買愷他命及MDMA之事實；惟堅詞否認有何販賣第三級毒
      品之犯行，辯稱：伊並未參與吳哲瑜販賣第三級毒品犯行
      ，亦不知吳哲瑜有販賣第三級毒品之行為等語。辯護人則
      以：吳哲瑜說詞反覆，在交互詰問時，也吞吞吐吐，言詞
      閃爍，其證言不足採信，且吳哲瑜陳述之毒品交涉聯繫模
      式，與游文龍證述情節相迥，游文龍復證稱他不認識吳崇
      瑜，均係向吳哲瑜購買毒品，也均由吳哲瑜交付毒品，足
      見本案販賣毒品犯行係吳哲瑜個人行為，跟吳崇瑜無關等
      語為被告吳崇瑜辯護。
（四）按毒品危害防制條例第4 條第3 項之販賣第三級毒品罪、
      第5 條第3 項之意圖販賣而持有第三級毒品罪、及第11
      條第5 項之持有第三級毒品罪，皆以持有第三級毒品為其
      基本事實。其區別標準，在於取得或持有毒品之始，有無
      販賣營利之意圖為斷。販賣第三級毒品罪，不以販入毒品
      後，復行賣出為必要，凡行為人基於營利之目的，而將毒
      品販入或賣出，有一於此，其犯罪即已完成。意圖販賣而
      持有第三級毒品罪，乃行為人以意圖販賣營利以外之原因
      而持有毒品，其後始起意營利販賣。若行為人於持有毒品
      之始終，均無販賣營利之意圖，則僅於持有數量已達純質
      淨重20公克以上時論以單純持有第三級毒品犯行。故於行
      為人持有毒品並未賣出即遭查獲之情形，其持有之毒品，
      是否基於販賣營利之意思而販入，攸關應否成立販賣毒品
      、意圖販賣而持有毒品、甚或單純持有毒品罪責之判斷，
      事實審法院對於此項主觀意圖之有無，自應以積極之證據
      證明，並於事實欄內詳為記載，然後於理由內說明其憑以
      認定之證據，始為適法。基此，持有毒品之原因非僅一端
      ，或基於販賣營利之目的販入毒品而持有、或基於非營利
      之目的而取得毒品並持有，如無確切證據，自不得僅憑持
      有毒品之數量多寡，或有查獲相關工具等情狀，即推定為
      行為人係基於營利目的而販入毒品之主要論據（最高法院
      98年度臺上字第4875號判決參照）。經查：
   1、證人即被告吳哲瑜於警詢時雖供稱：伊自98年4 月份起，
      與吳崇瑜一起販賣MDMA及愷他命圖利，自98年7 月份起，
      係代吳崇瑜交付毒品給買家云云（詳臺灣板橋地方法院檢
      察署98年度偵字第29869 號偵查卷宗第16頁）。然證人吳
      哲瑜於警詢時之陳述，就被告吳崇瑜本案犯行之認定，並
      無證據能力乙節，業如前述。另證人吳哲瑜於偵訊及本院
      審理時，雖俱指證被告吳崇瑜販賣第三級毒品，並委由其
      出面交付毒品給買主等情甚詳（詳臺灣板橋地方法院檢察
      署98年度偵字第29869 號偵查卷宗第354 頁、第355 頁、
      本院卷第72頁正面至第76頁正面）。然查，證人吳哲瑜於
      警詢時先稱：伊自98年7 月間起，幫吳崇瑜送毒品給買家
      ，MDMA每顆售價500 元，愷他命每包0.7 公克售價800 元
      至1,000 元，伊每送1 顆MDMA可獲100 元，愷他命每包可
      獲200 元；扣案之MDMA共5 顆及愷他命5 包係吳崇瑜交與
      伊，要伊送去臺北縣中和市○○路與自立路口，要送5 顆
      MDMA及2 包愷他命給買家「阿凱」，另3 包愷他命還在等
      買家；另伊於98年10月28日下午5 時40分許，在吳崇瑜住
      處，向吳崇瑜購買1 包愷他命，價格800 元云云（詳臺灣
      板橋地方法院檢察署98年度偵字第29869 號偵查卷宗第15
      頁至第19頁，傳聞作為彈劾證據時，不受傳聞法則之限制
      ）；嗣於98年10月29日偵訊時改稱：員警查扣之MDMA5 顆
      及愷他命5 包係伊與吳崇瑜一起買的，伊借放在吳崇瑜住
      處，伊直接到吳崇瑜住處拿，伊自己要賣給「阿凱」，吳
      崇瑜沒有賣云云（詳臺灣板橋地方法院檢察署98年度偵字
      第29869 號偵查卷宗第70頁至第72頁）；又於99年2 月10
      日偵訊時改稱：「阿文」要毒品會先打電話給吳崇瑜，吳
      崇瑜再打電話給伊，伊便去吳崇瑜住處拿毒品，再交給「
      阿文」，真正賣毒品給「阿文」的人是吳崇瑜，都是吳崇
      瑜與買毒的人聯絡，伊有吸食愷他命之習慣，吳崇瑜會提
      供伊毒品，伊幫吳崇瑜送毒係為了償還供毒之恩惠，也算
      是伊與吳崇瑜交易的一種云云（詳臺灣板橋地方法院檢察
      署98年度偵字第29869 號偵查卷宗第354 頁、第355 頁）
      ；迨於本院準備程序時又稱：係吳崇瑜交代伊幫忙送毒品
      給游文龍，吳崇瑜與游文龍聯絡時，會叫游文龍打門號00
      00000000號行動電話給伊，伊表示會前往吳崇瑜住處，嗣
      吳崇瑜會打電話給伊，經伊向吳崇瑜表示係游文龍要買毒
      品，伊才去吳崇瑜住處云云（詳本院卷第35頁反面）；後
      於本院100 年1 月13日審理期日再改稱：伊之前有跟游文
      龍表示，伊沒有在賣毒品，也不知道毒品來源，伊僅係幫
      吳崇瑜送，游文龍打電話跟伊要東西時，伊會叫游文龍自
      己打給吳崇瑜，吳崇瑜會再叫伊打給游文龍，要伊跟游文
      龍聯絡，伊再過去吳崇瑜住處，向吳崇瑜表示游文龍要東
      西，問吳崇瑜是否出貨；98年10月28日當日游文龍友人「
      阿凱」打電話給伊，跟伊說要東西，伊向對方表示伊沒有
      ，要跟吳崇瑜拿，伊在公司當面跟吳崇瑜表示游文龍的朋
      友要東西，問吳崇瑜是否要出這些貨，吳崇瑜同意，伊就
      與「阿凱」約妥交易MDMA5 顆，愷他命3 包，約定98年10
      月28日晚間6 時許，在吳崇瑜住處前面路口跟游文龍友人
      碰面，伊下班後，吳崇瑜叫伊到他住處拿毒品，伊與吳崇
      瑜一起回去拿，到了約定地點就被員警查獲；另為警查獲
      之愷他命2 包係伊之前跟吳崇瑜買的，自己要吸食的；伊
      因染上施用愷他命習慣，也要跟吳崇瑜買，為了賺一點車
      馬費，才會幫吳崇瑜送毒品，伊把收到的錢交給吳崇瑜，
      吳崇瑜會直接給伊車馬費，另外是伊跟吳崇瑜買愷他命，
      吳崇瑜再扣除要給伊的車馬費，1 包愷他命抽200 元車馬
      費，扣案之毒品並非伊與吳崇瑜合買云云（詳本院卷第72
      頁反面、第73頁正面、第74頁反面、第75頁反面）；同日
      審理期日旋改稱：在吳崇瑜住處查獲之毒品均係伊與吳崇
      瑜的，伊不知毒品來源，所以才由吳崇瑜去買，放在他家
      等語（詳本院卷第75頁反面）；同日旋又改稱：伊原向吳
      崇瑜買10小包愷他命，於如附表一編號1 至4 所示時間，
      轉賣給游文龍，剩下的5 小包於98年10月28日為警查獲時
      ，經警查扣云云（詳本院卷第87頁正面）；同日復稱：伊
      係陸陸續續向吳崇瑜買，大部分自己吸食，如果游文龍打
      電話給伊要愷他命，伊就會拿給他，剩下來的自己施用云
      云（詳本院卷第87頁正面）；末於本院100 年3 月17日審
      理期日另改稱：98年10月28日經警查扣之毒品並非伊所有
      ，係自吳崇瑜住處取出，MDMA本來要賣5 顆，愷他命要賣
      3 包，其他是伊自己要施用云云（詳本院卷第123 頁反面
      ）；同日審理期日旋改稱：伊之前跟吳崇瑜買了10包愷他
      命供己施用，因為「阿凱」打電話說要買，吳崇瑜說伊身
      上有貨就直接出給他，伊在「阿凱」打電話來買毒品之前
      ，就已經跟吳崇瑜買了10包云云（詳本院卷第124 頁正面
      ）；復改稱：要拿去給「阿凱」前，伊把1 大包100 公克
      的愷他命分成10包，每包10公克，再將其中1 包分成10小
      包，其中5 包伊當天就吸食掉了，另外5 包分完後馬上拿
      下去，即為警查獲云云（詳本院卷第124 頁反面）。綜上
      ，足徵證人吳哲瑜於警詢、偵訊及本院審理時所述，就被
      告吳崇瑜是否參與如附表一所示販賣毒品犯行、其為吳崇
      瑜發送毒品與買家之動機、其所交易毒品之來源、其與被
      告吳崇瑜交互分工之模式，及與證人游文龍聯繫販毒方式
      之描述，前後均有不一，已難遽信為真。況查，被告吳哲
      瑜上開所述，有關證人游文龍與其等交涉買賣愷他命之聯
      繫模式，亦核與被告等及證人游文龍間之通聯情形相異，
      此有門號0000000000號、0000000000號、0000000000號及
      00 00000000 號行動電話之通聯紀錄各1 份附卷足參（詳
      臺灣板橋地方法院檢察署98年度偵字第29869 號偵查卷宗
      第25 4頁至第274 頁、第370 頁）。且證人吳哲瑜於本院
      100 年1 月13日審理時證稱：游文龍打電話跟伊要東西時
      ，伊會叫游文龍自己打給吳崇瑜，吳崇瑜會再叫伊打給游
      文龍，要伊跟游文龍聯絡，伊再過去吳崇瑜住處，向吳崇
      瑜表示游文龍要東西，問吳崇瑜是否出貨云云，業如前述
      。經被告吳崇瑜之辯護人質疑上開聯繫情節與其等通聯記
      錄不符，證人吳哲瑜隨即改稱：游文龍並非以門號000000
      0000號行動電話與吳崇瑜聯繫云云（詳本院卷第31頁正面
      ）。復經被告吳崇瑜之辯護人請求提示其等通聯紀錄，彈
      劾證人吳哲瑜證詞後，證人吳哲瑜旋推稱：伊所述游文龍
      沒有使用門號0000000000號行動電話與吳崇瑜聯繫，係之
      前的事，伊不曉得98年間的事情云云（詳本院卷第73頁反
      面）。又證人吳哲瑜於本院同日審理時證稱：伊與吳崇瑜
      均係以公共電話聯繫云云（詳本院卷第73頁反面），經被
      告吳崇瑜辯護人質疑其與被告吳崇瑜之通聯紀錄並無公共
      電話來電情形，證人吳哲瑜旋改稱：98年10月8 日至10日
      伊都有去吳崇瑜住處，所以沒有通聯紀錄云云（詳本院卷
      第73頁反面）。另證人吳哲瑜同日審理期日雖證稱：伊每
      包愷他命抽200 元車馬費云云，嗣經被告吳崇瑜質以：伊
      等係以100 公克85,000元價格購入愷他命，折算每公克之
      本金為850 元，倘伊每包愷他命給付車馬費200 元，豈非
      賠錢等語，證人吳哲瑜始改稱：伊會跟吳崇瑜商議，有時
      扣100 元，有時扣200 元云云（詳本院卷第75頁正面）。
      益徵被告吳哲瑜上開證述情節前後扞格矛盾，無從遽信為
      真，當無從逕為被告吳崇瑜不利之認定。
   2、再者，證人游文龍於警詢、偵訊及本院審理時俱稱：伊係
      向吳哲瑜購買毒品，並不認識吳崇瑜，伊均係以電話與吳
      哲瑜聯繫，接聽電話者均係吳哲瑜本人，聲音每次都一樣
      ，伊等在電話中講好交易毒品之數量及金額，約定交易毒
      品之地點，亦均係吳哲瑜交毒品給伊，吳哲瑜從未向伊表
      示他只是跑腿的等語甚詳（詳臺灣板橋地方法院檢察署98
      年度偵字第29869 號偵查卷宗第30頁、第124 頁、第368
      頁、本院卷第76頁反面、第77頁正面）。又被告吳崇瑜持
      用之門號0000000000號行動電話雖有與證人游文龍持用之
      門號0000000000號及0000000000號行動電話通訊之情形，
      有上開門號行動電話之通聯紀錄各1 份附卷足參（詳臺灣
      板橋地方法院檢察署98年度偵字第29869 號偵查卷宗第25
      4 頁至第274 頁、第370 頁）。然查，證人游文龍於偵訊
      及本院審理時亦稱：吳哲瑜以門號0000000000號及000000
      0000號行動電話與伊聯繫，該2 支門號均係吳哲瑜本人接
      聽等語甚詳（詳臺灣板橋地方法院檢察署98年度偵字第29
      869 號偵查卷宗第368 頁、本院卷第77頁、第78頁）。而
      上開通聯紀錄僅足以證明被告吳崇瑜持用之門號00000000
      00號行動電話與證人游文龍持用之門號0000000000號及00
      00000000行動電話有通話情形，尚無從證明係被告吳崇瑜
      本人與證人游文龍間，就本案第三級毒品之買賣有何交涉
      行為，自無從逕予推認被告吳崇瑜確有販賣第三級毒品之
      犯行。
   3、公訴意旨又以：被告吳崇瑜知悉被告吳哲瑜販賣毒品之事
      ，猶提供場所供被告吳哲瑜放置毒品，並代為保管，另提
      供門號0000000000號行動電話供被告吳哲瑜聯繫毒品買賣
      事宜，認被告吳崇瑜亦構成幫助販賣第三級毒品罪嫌。然
      按刑法第30條規定之幫助犯之成立，以行為人主觀上有幫
      助故意，客觀上有幫助行為，即對於犯罪與正犯有共同認
      識，而以幫助意思，對於正犯資以助力，而未參與實施犯
      罪之行為者而言。被告吳崇瑜與被告吳哲瑜合資購買MDMA
      共100 顆及愷他命共100 公克，並為被告吳哲瑜保管上開
      毒品，存放在其住處，又贈送門號0000000000號行動電話
      與被告吳哲瑜使用等情，固為被告吳崇瑜所不爭執（詳本
      院卷第86頁），並經被告吳哲瑜於本院審理時供陳甚詳（
      詳本院卷第86頁反面、第87頁正面）。然被告吳崇瑜於本
      院審理時，否認其主觀上知悉被告吳哲瑜有販賣毒品之行
      為（詳本院卷第89頁正面）。被告吳哲瑜於本院審理時雖
      證稱：吳崇瑜知道伊要賣毒品給游文龍云云（詳本院卷第
      87頁正面）。惟被告吳哲瑜供陳及證述之情節前後反覆不
      一，業如前述，自無從僅以被告吳哲瑜上開證詞，逕認被
      告吳崇瑜知悉被告吳哲瑜販賣毒品之情節，而猶以幫助意
      思對於被告吳哲瑜資以助力，當無從遽認其有何幫助販賣
      第三級毒品犯行。
（五）綜前所述，公訴人所舉事證，既乏積極證據足認被告吳崇
      瑜就被告吳哲瑜如附表一編號1 至4 所示販賣第三級毒品
      犯行有何犯意聯絡或行為分擔，本案亦無證據證明被告吳
      崇瑜有何幫助販賣第三級毒品之犯行，自難率認被告吳崇
      瑜有何販賣或幫助販賣第三級毒品罪嫌。此外，復無其他
      積極事證足認被告吳崇瑜有何附表一編號1 至4 所示販賣
      或幫助販賣第三級毒品罪嫌，揆諸前開法條規定及判例意
      旨，自應為被告吳崇瑜此部分無罪之諭知，以昭審慎。
據上論斷，應依刑事訴訟法第299 條第1 項前段、第300 條、第
301 條第1 項前段，毒品危害防制條例第4 條第3 項、第6 項、
第2 項、第17條第2 項、第18條第1 項前段、第19條第1 項、修
正前毒品危害防制條例第11條第2 項、第4 項、第18條第1 項前
段，刑法第2 條第1 項、第11條前段、第28條、第38條第1 項第
1 款、第2 款、第41條第1 項前段、第51條第5 款、第9 款，判
決如主文。
本案經檢察官黃嘉妮到庭執行職務。
中    華    民    國   100    年    4     月    29    日
                  刑事第十八庭審判長法  官  楊仲農
                                    法  官  楊筑婷
                                    法  官  謝梨敏
上列正本證明與原本無異。
如不服本判決，應於判決送達後10日內敘明上訴理由，向本院提
出上訴狀 (應附繕本) ，上訴於臺灣高等法院。其未敘述上訴理
由者，應於上訴期間屆滿後20日內向本院補提理由書「切勿逕送
上級法院」。
                                    書記官  林怡君
中    華    民    國   100    年    4     月    29    日
附錄本案論罪科刑法條全文：
毒品危害防制條例第4條
製造、運輸、販賣第一級毒品者，處死刑或無期徒刑；處無期徒
刑者，得併科新臺幣2千萬元以下罰金。
製造、運輸、販賣第二級毒品者，處無期徒刑或7 年以上有期徒
刑，得併科新臺幣1千萬元以下罰金。
製造、運輸、販賣第三級毒品者，處5 年以上有期徒刑，得併科
新臺幣7百萬元以下罰金。
製造、運輸、販賣第四級毒品者，處3 年以上10年以下有期徒刑
，得併科新臺幣3百萬元以下罰金。
製造、運輸、販賣專供製造或施用毒品之器具者，處1 年以上7
年以下有期徒刑，得併科新臺幣1百萬元以下罰金。
前五項之未遂犯罰之。
修正前毒品危害防制條例第11條
持有第一級毒品者，處3 年以下有期徒刑、拘役或新臺幣5 萬元
以下罰金。
持有第二級毒品者，處2 年以下有期徒刑、拘役或新臺幣3 萬元
以下罰金。
持有專供製造或施用第一、二級毒品之器具者，處1 年以下有期
徒刑、拘役或新臺幣一萬元以下罰金。
持有毒品達一定數量者，加重其刑至二分之一，其標準由行政院
定之。
附表一：
  ┌──┬────┬────┬─────┬──────┬──────────┐
  │編號│販賣對象│時間    │地點      │販賣毒品種類│主文                │
  │    │        │        │          │、數量及價格│                    │
  │    │        │        │          │            │                    │
  ├──┼────┼────┼─────┼──────┼──────────┤
  │ 1  │游文龍  │98年8 月│臺北縣中和│第三級毒品愷│吳哲瑜販賣第三級毒品│
  │    │        │底某日  │市○○路附│他命2 包（每│，處有期徒刑貳年陸月│
  │    │        │        │近        │包重約0.8 公│，扣案如附表二編號3 │
  │    │        │        │          │克）        │所示之物，沒收之，未│
  │    │        │        │          │總價1,200 元│扣案之販賣第三級毒品│
  │    │        │        │          │            │所得新臺幣壹仟貳佰元│
  │    │        │        │          │            │沒收，如全部或一部不│
  │    │        │        │          │            │能沒收，以其財產抵償│
  │    │        │        │          │            │之。                │
  ├──┼────┼────┼─────┼──────┼──────────┤
  │2   │同上    │98年9 月│臺北縣中和│第三級毒品愷│吳哲瑜販賣第三級毒品│
  │    │        │中旬某日│市○○路附│他命2 包（重│，處有期徒刑貳年陸月│
  │    │        │        │近        │量不詳）    │，扣案如附表二編號3 │
  │    │        │        │          │總價2,000 元│所示之物，沒收之，未│
  │    │        │        │          │            │扣案之販賣第三級毒品│
  │    │        │        │          │            │所得新臺幣貳仟元沒收│
  │    │        │        │          │            │，如全部或一部不能沒│
  │    │        │        │          │            │收，以其財產抵償之。│
  ├──┼────┼────┼─────┼──────┼──────────┤
  │3   │同上    │98年10月│臺北縣中和│第三級毒品愷│吳哲瑜販賣第三級毒品│
  │    │        │8 、9 日│市○○路與│他命3 包（每│，處有期徒刑貳年陸月│
  │    │        │某時    │圓通路交岔│包重約0.7 公│，扣案如附表二編號3 │
  │    │        │        │路口      │克）        │所示之物，沒收之，未│
  │    │        │        │          │總價3,000元 │扣案之販賣第三級毒品│
  │    │        │        │          │            │所得新臺幣仟元沒收│
  │    │        │        │          │            │，如全部或一部不能沒│
  │    │        │        │          │            │收，以其財產抵償之。│
  ├──┼────┼────┼─────┼──────┼──────────┤
  │4   │同上    │98年10月│臺北縣中和│第三級毒品愷│吳哲瑜販賣第三級毒品│
  │    │        │10日晚間│市○○路與│他命1包（重 │，處有期徒刑貳年陸月│
  │    │        │10時許  │景平路之交│量不詳）    │，扣案如附表二編號3 │
  │    │        │        │岔路口附近│總價500元   │所示之物，沒收之，未│
  │    │        │        │          │            │扣案之販賣第三級毒品│
  │    │        │        │          │            │所得新臺幣伍佰元沒收│
  │    │        │        │          │            │，如全部或一部不能沒│
  │    │        │        │          │            │收，以其財產抵償之。│
  ├──┼────┼────┼─────┼──────┼──────────┤
  │5   │員警冒名│98年10月│臺北縣中和│第二級毒品  │吳哲瑜販賣第二級毒品│
  │    │「阿凱」│28日晚間│市○○路與│MDMA5顆，總 │未遂，處有期徒刑壹年│
  │    │        │6時許   │自立路之交│價2,500元、 │拾月，扣案如附表二編│
  │    │        │        │岔路口    │第三級毒品愷│號1、4所示之物，均沒│
  │    │        │        │          │他命2包，總 │收銷燬之，扣案如附表│
  │    │        │        │          │價1500元。  │二編號2、3、5至7所示│
  │    │        │        │          │            │之物，均沒收之。    │
  └──┴────┴────┴─────┴──────┴──────────┘
附表二：
1 、第二級毒品MDMA5 顆（鐵藍色圓形錠劑3 顆，淨重0.8050公
    克 ，取樣0.0064公克，餘重0.7986公克；另珊瑚紅色圓形
    錠劑2 顆，淨重0.6590公克，取樣0.0082公克，餘重0.6508
    公克）。
2 、第三級毒品愷他命5 包【實稱毛重3.6920公克（含5 袋3 標
    籤），淨重2.6020公克，取樣0.0008公克，餘重2.6012公克
    】。
3 、行動電話1支（含門號0000000000號SIM1枚）。
4 、第二級毒品MDMA86顆（紅色圓形錠總淨重24.45 公克，取0.
    32 公克鑑定用罄，總餘24.13 公克，純度約百分之41，驗
    前總純質淨重約10.02 公克；另藍色圓形錠總淨重2.04公克
    ，取0.25公克鑑定用罄，總餘1.79公克，純度約百分之59，
    驗前總純質淨重約1.20公克）。
5 、第三級毒品愷他命11包（驗前總毛重121.80公克，淨重97.1
    5 公克，取0.20公克鑑定用罄，餘96.95 公克，純度約百分
    之99，依據抽測純度質，推估扣案11包白色晶體均含愷他命
    之驗前總純質淨重約116.80公克）中之毛重96.308公克（即
    扣除被告吳崇瑜單獨持有之毛重25.492公克）。
6、電子磅秤1臺。
7、分裝袋96個。